【裁判字號】    90,上易,260
【裁判日期】    900226
【裁判案由】    竊盜
【裁判全文】
臺灣高等法院刑事判決                              九十年度上易字第二六０號
    上  訴  人
    即  被  告  乙○○○
右上訴人因竊盜案件，不服台灣台北地方法院八十九年度易字第一二七八號，中華民
國八十九年九月二十九日第一審判決（起訴案號：台灣台北地方法院檢察署八十九年
度偵字第五七三號），提起上訴，本院判決如左：
    主  文
原判決撤銷。
乙○○○竊盜，累犯，處有期徒刑陸月，如易科罰金，以參佰元折算壹日。
    事  實
一、乙○○○有多次竊盜前科紀錄，最近一次曾因竊盜案件，經台灣台北地方法院以
    八十四年度訴字第五○二號判處有期徒刑二年，於民國八十五年一月三十一日因
    縮短刑期假釋出監，縮刑期滿日為八十六年十月九日，而執行完畢，詎仍不知悔
    改，竟意圖為自己不法之所有，於八十八年十二月二十二日十九時三十分許，在
    台北市○○○路○段四五號ＳＯＧＯ百貨公司地下室二樓超市櫃檯，趁甲○○不
    注意之際，竊取甲○○所有放置於皮包內之諾基亞牌行動電話一支，得手後置於
    手上雙手抱胸欲離去之際，經甲○○發現乙○○○神情有異，撥開乙○○○雙手
    始發現上開行動電話在乙○○○手中，而報警查獲上情。
二、案經臺北市政府警察局大安分局移送臺灣臺北地方法院檢察署檢察官偵查後聲請
    簡易判決處刑，經原審法院簡易庭受理後，認不宜簡易判決處刑移由普通庭審理
    。
    理  由
一、右揭犯罪事實，業據上訴人即被告（以下簡稱被告）乙○○○於檢察官偵查、原
    審調查時坦承不諱（參偵查卷宗第二十八頁正面、原審刑事卷宗第十五頁），核
    與證人甲○○證述情節相符（參同上偵查卷宗第八頁反面、第二十七頁反面），
    並有八十八年十二月二十二日贓物認領保管單、照片二紙附卷足稽（參偵查卷宗
    第十頁、第二十九頁），被告出於任意性之自白與事實相符，應堪採信，至被告
    於本院審理時辯稱係地上撿到的，並非竊取云云，核與其上開供述不符，不足採
    信，本件罪證明確，被告犯行堪以認定。
二、核被告所為，係犯刑法第三百二十條第一項之竊盜罪，又被告曾於八十四年間因
    竊盜案，於八十六年十月九日縮刑假釋期滿執行完畢，有卷附之本院刑案紀錄簡
    覆表在卷可參，其於刑之執行完畢後五年內再犯本件有期徒刑以上之罪，為累犯
    ，應依刑法第四十七條規定加重其刑。
三、原審以被告罪證明確，予以論罪科刑，固非無據。惟查：刑法第四十一條之修正
    ，業經立法院三讀通過並於九十年一月十日總統公布，該修正案中對於原來「犯
    最重本刑三年以下有期徒刑以下之刑之罪」之規定，修正為「犯最重本刑五年以
    下有期徒刑以下之刑之罪」。本件被告所犯刑法第三百二十條第一項之竊盜罪，
    為最重本刑五年以下有期徒刑以下之刑之罪，而受六月有期徒刑之宣告，按諸修
    正後第四十一條第一項規定，得諭知易科罰金之折算標準，原判決未及審酌而為
    諭知易科罰金之折算標準，尚有未洽。被告上訴意旨，否認犯罪，並認原判決量
    刑過重，指摘原判決不當，雖無理由，惟原判決既有上開可議之處，自應由本院
    撤銷改判。爰審酌被告曾犯竊盜罪，所竊財物非鉅等一切情狀，量處如主文第二
    項所示之刑，並諭知易科罰金之折算標準，以示懲儆。
據上論斷，應依刑事訴訟法第三百六十九條第一項前段、第三百六十四條、第二百九
十九條第一項前段，刑法第三百二十條第一項、第四十七條、第二條第一項前段、第
四十一條第一項，罰金罰鍰提高標準條例第一條前段、第二條，判決如主文。
本案經檢察官劉靜婉到庭執行職務。
中      華      民      國    九十      年      二      月    二十六    日
                                      臺灣高等法院刑事第十五庭
                                          審判長法  官  房  阿  生
                                                法  官  胡  泉  田
                                                法  官  鄧  振  球
右正本證明與原本無異。
不得上訴。
                                                書記官  洪  秋  帆
中      華      民      國    九十      年      二      月    二十七    日
附錄：本案論罪科刑法條全文
刑法第三百二十條第一項
一意圖為自己或第三人不法之所有，而竊取他人之動產者，為竊盜罪，處五年以下有
  期徒刑、拘役或五百元以下罰金。
二意圖為自己或第三人不法利益，而竊佔他人之不動產者，依前項之規定處斷。
三前二項之未遂犯罰之。


司法院資訊處製作；財團法人民間司法改革基金會備份。
